【裁判字號】    98,上易,2071
【裁判日期】    980827
【裁判案由】    竊盜
【裁判全文】
臺灣高等法院刑事判決              98年度上易字第2071號
上  訴  人
即  被  告  丙○○
上列上訴人即被告因竊盜案件，不服臺灣板橋地方法院98年度易
字第1323號，中華民國98年7月10日第一審判決（起訴案號：臺
灣臺北地方法院檢察署98年度偵字第7760號），提起上訴，本院
判決如下：
    主  文
上訴駁回。
    理  由
一、依刑事訴訟法第350條、第361條、第362條、第367條規定，
    不服地方法院之第一審判決而上訴者，須提出上訴書狀，並
    應敘述具體理由，為上訴必備之程式；其所提出之書狀未敘
    述上訴理由，或僅曾以言詞陳述上訴理由者，均應於上訴期
    間屆滿後20日內補提理由書於第一審法院。第一審法院經形
    式審查，認逾期未補提上訴理由者，應定期間先命補正；逾
    期未補正者，為上訴不合法律上之程式，應以裁定駁回。倘
    已提出上訴理由，但所提非屬具體理由者，則由第二審法院
    以上訴不合法律上之程式，判決駁回。而所謂具體理由，必
    係依據卷內既有訴訟資料或提出新事證，指摘或表明第一審
    判決有何採證認事、用法或量刑等足以影響判決本旨之不當
    或違法，而構成應予撤銷之具體事由，始克當之（例如：依
    憑證據法則具體指出所採證據何以不具證據能力，或依憑卷
    證資料，明確指出所為證據證明力之判斷如何違背經驗、論
    理法則）；倘僅泛言原判決認定事實錯誤、違背法令、量刑
    失之過重或輕縱，而未依上揭意旨指出具體事由，或形式上
    雖已指出具體事由，然該事由縱使屬實，亦不足以認為原判
    決有何不當或違法者（例如：對不具有調查必要性之證據，
    法院未依聲請調查亦未說明理由，或援用證據不當，但除去
    該證據仍應為同一事實之認定），皆難謂係具體理由，俾與
    第二審上訴制度旨在請求第二審法院撤銷、變更第一審不當
    或違法之判決，以實現個案救濟之立法目的相契合，並節制
    濫行上訴（參照最高法院97年度台上字第892號刑事判決意
    旨）。
二、本件原判決以上訴人即被告蔡星建（下稱被告）所犯並非死
    刑、無期徒刑或最輕本刑為3年以上有期徒刑之罪，其於原
    審準備程序中就被訴事實為有罪之陳述，經原審法官告知簡
    式審判程序之旨，並聽取公訴人、被告之意見後，裁定由受
    命法官獨任進行簡式審判程序，並以被害人乙○○、鄭逸凱
    、甲○○於警詢時之證述、扣案之鐵鎚一把、臺北縣政府警
    察局樹林分局扣押筆錄、扣押物品目錄、代保管物品保管條
    、贓物認領保管單、車號5911-DL自小客車遭破壞之現場照
    片、車號9K-4196自小客車遭破壞之現場照片4張、監視錄影
    畫面4張、現場照片4張等證據，認定被告於民國（下同）
    98 年3月8日1時15分許，在於臺北縣樹林市○○路198之2號
    前，趁四下無人注意之際，持其所有之鐵鎚一把，以敲破車
    窗之方式，竊取甲○○停放在上址之車號9K-4196號自小客
    車內之新臺幣（下同）50餘元。於同日1時30分許，在臺北
    縣樹林市○○路198之6號前，持上開鐵鎚，以敲破車窗之方
    式，竊取乙○○停放於上址車號5911-DL號自小客車內之24
    元，欲離開之際，為乙○○發現報警處理，嗣經警於同日1
    時55分許，在上址查獲，並扣得鐵鎚一把及24元等物，被告
    確有竊盜犯行；並參被告前因偽造文書案件，經臺灣花蓮地
    方法院判處有期徒刑4月確定，而於95年4月13日易科罰金執
    行完畢釋放出所，其於有期徒刑執行完畢後，5年內再犯本
    件有期徒刑以上之罪，為累犯。復審酌被告本件犯罪之動機
    、目的、手段，所竊得財物之數量及其犯後之態度等一切情
    狀，就被告先後二次竊盜犯行各量處有期徒刑7月，並定應
    執行刑10月等情，業已詳敘其所憑證據、認定理由及量刑依
    據，從形式上觀察並無任何採證認事、用法或量刑之不當或
    違法。
三、上訴人即被告丙○○於上訴意旨雖略以：「被告本應靜候審
    判欣然接受法律制裁，惟被告因受低靡景氣衝擊，自花蓮北
    上謀生四處碰壁無米可食，身心飢寒交迫思緒大亂，一時萌
    生歹念觸犯竊盜罪，實在是為維繫生命存活，並非遊手好閒
    一昧侵犯被害人，對於自己之犯行現已懊悔不已，自於警詢
    及偵查中既坦承不諱，並積極於被害人商談和解善盡彌補過
    錯之作為。現已覓得穩定工作並負擔家累。按被告犯罪之動
    機、手段、對社會危害之程度、及犯後態度良好等一切情狀
    ，懇請鈞長一併審酌從輕量刑，並諭知易服社會勞動服務折
    算標準，賜予被告自新之機會。被告極力彌補過錯降低危害
    社會之程度與被害人和解，請求傳喚被害人到庭陳述意見具
    結俾便平息訟累。」云云。惟查，量刑之輕重本屬法院依職
    權裁量之事項，原審判決量處被告先後二次竊盜有期徒刑各
    7月，並定應執行刑10月，已審酌被告其犯罪之動機、目的
    、手段、所竊得財物之數量及犯後之態度等一切情狀，並未
    逾越職權，亦未違反比例原則，核被告之上訴意旨所陳，並
    未依據卷內既有訴訟資料或提出新事證，指摘或表明第一審
    判決有何採證認事、用法或量刑等足以影響判決本旨之不當
    或違法，而構成應予撤銷之具體事由，與刑事訴訟法第361
    條第2項所稱「具體理由」，尚非相當。揆諸上開說明，被
    告之上訴意旨應認違背刑事訴訟法第361條第2項「上訴書狀
    應敘述具體理由」之規定，依同法第367條前段規定，應以
    判決駁回上訴，並不經言詞辯論為之。
據上論斷，應依刑事訴訟法第367條前段、第372條，判決如主文
。
中    華    民    國    98    年    8     月    27    日
                  刑事第二十庭審判長法  官  楊貴雄
                                    法  官  高愈杰
                                    法  官  林銓正
以上正本證明與原本無異。
不得上訴。
                                    書記官  張淨
中    華    民    國    98    年    8     月    28    日


司法院資訊處製作；財團法人民間司法改革基金會備份。
